【裁判字號】    99,抗,642
【裁判日期】    990607
【裁判案由】    聲請撤銷緩刑
【裁判全文】
臺灣高等法院刑事裁定                   99年度抗字第642號
抗  告  人  甲○○
上列抗告人因聲請撤銷緩刑案件，不服臺灣新竹地方法院99年度
撤緩字第50號，中華民國99年5 月14日所為第一審裁定（聲請案
號：99年度執聲字第331號），提起抗告，本院裁定如下：
    主  文
原裁定撤銷，發回臺灣新竹地方法院。
    理  由
一、原裁定意旨略以：抗告人即受刑人甲○○（簡稱抗告人）因
    犯詐欺案件，經本院於民國（下同）95年8月8日以95年度上
    訴字第2152號判決判處有期徒刑1 年6月，同時宣告緩刑5年
    ，於95年8 月28日確定，惟其於緩刑期內即98年10月31日更
    犯違背安全駕駛致生公共危險罪，經原審法院於98年11月20
    日以98年度竹北交簡字第769 號判決判處罰金新臺幣（下同
    ）55,000元，於98年12月11日確定，認與刑法第75條之1第1
    項第2 款之規定相符，且審酌抗告人前獲緩刑之寬典，猶不
    知警惕，於緩刑期內再犯前開公共危險罪，無視政府一再三
    令五申酒後切勿駕車行駛於道路上，是其所為已對於自身及
    其他用路人之安全造成巨大危害，顯見受刑人並未因受到刑
    事追訴而有悔悟反省之意，輕藐國家就其前案犯罪行為給予
    之寬容，是前案宣告之緩刑確已難收促其自新之預期效果，
    而有執行刑罰之必要，檢察官聲請撤銷前開緩刑之宣告，核
    無不合，應予准許。
二、抗告意旨略以：抗告人係因酒後駕車，再犯公共危險罪，並
    非再犯財產犯罪，且僅係單純酒駕，並未釀成事故，是否因
    此即足認抗告人原宣告之緩刑難收預期效果，而有執行刑罰
    之必要？抗告人於緩刑期間內均准時繳納分期罰金，並有正
    當工作，足徵確有悔悟之心，前所宣告之緩刑已收預期效果
    。況本件抗告人父兼母職，尚有二歲幼子須扶養，身負全家
    經濟重擔，如撤銷緩刑而須入監服刑，對家計自有重大影響
    。案發當時係抗告人之老闆新居落成補請員工，幾杯黃湯入
    肚，適同席幼子哭鬧欲找母親，抗告人一時心急，遂騎車搭
    載幼子前往竹北尋妻，因抗告人行為已觸犯刑章，惟慮及前
    罪詐欺與後罪公共危險對於法益侵害之性質並不相同，抗告
    人違反法規範之情節尚輕，其主觀犯意所顯現之惡性及反社
    會性亦微，抗告人既已洗心革面、回歸社會，有正當工作多
    年，是前案原為促使抗告人改過自新而宣告之緩刑，非已難
    收預期之效果，懇請撤銷原裁定云云。
三、按刑法關於撤銷緩刑宣告之規定，業於98年6 月10日經修正
    公布，並自98年9月1日起生效施行。又於98年5 月19日刑法
    修正施行前，受緩刑之宣告，98年5 月19日修正刑法施行後
    ，仍在緩刑期內者，適用98年5 月19日修正施行之刑法第75
    條及第75條之1規定，刑法施行法第6條之1第2項定有明文。
    次按受緩刑之宣告，於緩刑期內因故意犯他罪，而在緩刑期
    內受6 月以下有期徒刑、拘役或罰金之宣告確定，足認原宣
    告之緩刑難收其預期效果，而有執行刑罰之必要者，得撤銷
    其宣告，修正後之刑法第75條之1 第1項第2款亦有明文。而
    緩刑宣告是否得撤銷，除須符合刑法第75條之1第1項各款之
    要件外，該條係採裁量撤銷主義，賦予法院撤銷與否之權限
    ，於該條第1 項規定係以「足認原宣告之緩刑難收其預期效
    果，而有執行刑罰之必要」為實質要件，供作審認之標準。
    亦即於上揭「得」撤銷緩刑之情形，法官應依職權本於合目
    的性之裁量，妥適審酌受刑人所犯前後數罪間，關於法益侵
    害之性質、再犯之原因、違反法規範之情節是否重大、受刑
    人主觀犯意所顯現之惡性及其反社會性等各情，是否已使前
    案原為促使惡性輕微之被告或偶發犯、初犯改過自新而宣告
    之緩刑，已難收其預期之效果，而確有執行刑罰之必要，供
    作審認之標準。必要時，並得命檢察官補提其他足認原宣告
    之緩刑難收其預期效果，而有執行刑罰之必要之證據資料。
    並於理由內詳敘其憑以認定之理由，方符法制。
四、經查：本件抗告人於前揭緩刑宣告後，於緩刑期內，另犯刑
    法第185條之3之服用酒類不能安全駕駛動力交通工具而駕駛
    之公共危險罪，經原審法院判處罰金55,000元，固有上開判
    決書及本院被告前案紀錄表在卷可憑。惟抗告人係因酒後駕
    車，再犯公共危險罪，並非再犯財產犯罪，且係單純酒駕，
    亦未釀成事故，惡性似難謂重大，原審法院亦衡情從輕酌處
    罰金刑，是否因此即足認抗告人原宣告之緩刑難收預期效果
    ，而有執行刑罰之必要？本件原裁定僅泛稱：抗告人前獲緩
    刑之寬典，猶不知警惕，於緩刑期內再犯前開公共危險罪，
    無視政府一再三令五申酒後切勿駕車行駛於道路上，其所為
    已對於自身及其他用路人之安全造成巨大危害，顯見其並未
    因受到刑事追訴而有悔悟反省之意云云，即認原宣告之緩刑
    難收其預期效果，並未就前、後兩案之上揭各情詳為審酌、
    比較說明，並為相當之論敘，使本院對其裁量是否合目的性
    ，亦即被告所犯前後數罪間，關於法益侵害之性質、再犯之
    原因是否偶發、違反法規範之情節是否重大、被告主觀犯意
    所顯現之惡性，及其反社會性等情，是否已使前案原為促使
    惡性輕微之被告或偶發犯、初犯改過自新而宣告之緩刑，已
    難收其預期之效果，而確有執行刑罰之必要等事項未見詳為
    說明，致本院無從審酌其裁量之結果當否。原裁定既有如上
    之瑕疵，抗告人提起本件抗告，即非全無理由，應由本院將
    原裁定撤銷，為兼顧抗告人之審級利益，並發回原審詳加調
    查，另為妥適之裁定。
五、據上論斷，應依刑事訴訟法第413條前段，裁定如主文。
中    華    民    國    99    年    6     月    7     日
                  刑事第十庭審判長法  官  陳榮和
                                  法  官  李春地
                                  法  官  彭政章
以上正本證明與原本無異。
不得再抗告。
                                  書記官  杜宜寧
中    華    民    國    99    年    6     月    7     日

司法院資訊處製作；財團法人民間司法改革基金會備份。
